【裁判字號】    89,訴,2321
【裁判日期】    891030
【裁判案由】    毒品危害防制條例
【裁判全文】
臺灣臺中地方法院刑事判決                        八十九年度訴字第二三二一號
    公  訴  人  台灣台中地方法院檢察署檢察官
    被      告  甲○○
右列被告因毒品危害防制條例案件，經檢察官提起公訴（八十九年度偵字第五七六八
、六０八五號），本院判決如左：
    主  文
甲○○連續施用第一級毒品，處有期徒刑捌月；扣案之注射針筒壹支，沒收。又連續
施用第二級毒品，處有期徒刑伍月。主刑部分應執行有期徒刑壹年。
    事  實
一、甲○○於民國（下同）八十五年間因違反麻醉藥品管理條例案件，經本院判處有
    期徒刑三月，緩刑三年確定，嗣於八十七年緩刑中，復因施用毒品海洛因，經臺
    灣臺中地方法院檢察署以違反肅清煙毒條例提起公訴，經本院依八十七年五月二
    十二日施行之毒品危害防制條例，依職權裁定送觀察、勒戒後，認有繼續施用毒
    品之傾向，裁定令入戒治處所施以強制戒治一年，於強制戒治滿三個月後，其成
    效經評定合格，經臺灣臺中戒治所報請本院裁定停止戒治，所餘戒治期間付保護
    管束，詎甲○○復因違反保護管束應遵守事項情節重大，由本院裁定撤銷停止戒
    治，再令入戒治處所施以強制戒治，於八十九年三月八日強制戒治期間屆滿，經
    本院於八十九年六月二十三日以八十七年度訴字第五七二號判決免刑確定。乃甲
    ○○竟不知戒除毒隱，復基於施用第一級毒品之概括犯意，自上述毒品案件判決
    確後之八十九年七月十六日起至八十九年七月十八日止，連續在臺中市中山公園
    內、及台中市○區○○路四段三０一號八樓之三室租屋處，將海洛因少許置於針
    筒中，再摻水注射方式，連續施用海洛因四至五次；另復基於施用第二級毒品之
    概括犯意，於上述期間，在台中縣大里市大里公園廁所內，連續將安非他命少許
    置於玻璃吸食器內，以火加熱燒烤，使產生白煙，再以口鼻吸入煙氣之方式，連
    續非法施用第二級毒品安非他命二次。嗣於八十九年七月十六日，在台中市中山
    公園內為警查獲。另於八十九年七月十八日十五時四十分許，復在台中市○區○
    ○路四段三０一號八樓之三室為警查獲，並扣得其所有用以注射海洛因用之針筒
    一支。
二、案經臺中市警察局第三分局報告及臺中市警察局移送臺灣臺中地方法院檢察署檢
    察官偵查起訴。
    理  由
一、右揭事實，業據被告甲○○坦承不諱，且被告於八十九年七月十七日及八十九年
    七月十八日為警查獲時，經採取尿水送臺中市衛生局檢驗結果，確呈嗎啡及甲基
    安非他命陽性反應，有該局煙毒尿液檢驗成績書二份在卷可稽。此外，復有注射
    海洛因用之針筒一支扣案可資佐證。又被告前曾因施用毒品海洛因，經臺灣臺中
    地方法院檢察署檢察官以違反肅清煙毒條例提起公訴，嗣經本院依八十七年五月
    二十二日施行之毒品危害防制條例，依職權裁定送觀察、勒戒後，認有繼續施用
    毒品之傾向，裁定令入戒治處所施以強制戒治一年，於強制戒治滿三個月後，其
    成效經評定合格，經臺灣臺中戒治所報請裁定停止戒治，所餘戒治期間付保護管
    束，詎被告於停止強制治期間因違反保護管束應遵守事項情節重大，由本院裁定
    撤銷停止戒治，再令入戒治處所施以強制戒治，嗣於八十九年三月八日強制戒治
    期間屆滿，經本院於八十九年六月二十三日以八十七年度訴字第五七二號判決免
    刑，並於同年七月十一日確定等情，亦有臺灣臺中地方法院檢察署刑案資料查註
    紀錄表、刑案人犯在監所最新資料表、臺灣高等法院被告全國前案紀錄表、本院
    八十七年度訴字第五七二號判決書在卷可憑，事證明確，被告於強制戒治期滿後
    再犯施用第一級毒品海洛因及第二級毒品安非他命之犯行，堪予認定。
二、核被告甲○○所為，係犯毒品危害防制條例第十條第一項之施用第一級毒品罪及
    同條第二項之施用第二級毒品罪。被告為施用第一、二級毒品而分別持有毒品海
    洛因、安非他命之低度行為，應為其施用之高度行為所吸收，均不另論罪。又被
    告先後多次施用毒品海洛因、二次施用安非他命之犯行，均時間緊接，方法相同
    ，觸犯構成要件相同之罪名，顯係基於概括之犯意反覆為之，為連續犯，均各應
    依刑法第五十六條之規定，以一罪論，並各加重其刑。被告連續施用第一級毒品
    罪與連續施用第二級毒品罪二罪之間，犯意各別，行為互殊，應予分論併罰。爰
    審酌被告前因施用毒品犯行，甫經本院令入戒治處所戒治期滿，猶再施用毒品，
    無視於毒品對於自身健康之戕害及國家對於杜絕毒品犯罪之禁令，惡性非輕，量
    刑本不宜輕，惟念被告犯後坦承犯行，尚知悔悟，態度良好等一切情狀，分別量
    處如主文所示之刑，並定應執行之刑，以資懲儆。另扣案之注射針筒一支，係供
    被告施用海洛因所用，為被告所有，此為被告所自承，然非專供施用毒品所用之
    器具，爰依刑法第三十八條第一項第二款規定，併予宣告沒收。
據上論斷，應依刑事訴訟法第二百九十九條第一項前段，毒品危害防制條例第十條第
一項、第二項、第二十三條第二項、刑法第十一條前段、第五十六條、第三十八條第
一項第二款、第五十一條第五款，判決如主文。
中      華      民      國      八十九      年    十    月     三十     日
                                    臺灣臺中地方法院刑事第六庭
                法  官   黃  峻  隆
右正本證明與原本無異。
如不服本判決，應於送達後十日內向本院提出上訴狀（須附繕本），上訴於臺灣高等
法院台中分院。
                                            書記官
中      華      民      國      八十九      年    十    月     三十     日
附錄論罪科刑法條
毒品危害防制條例第十條第一項：
施用第一級毒品者，處六月以上五年以下有期徒刑。
施用第二級毒品者，處三年以下有期徒刑。


司法院資訊處製作；財團法人民間司法改革基金會備份。
